臺灣高等法院臺南分院民事判決
110年度上字第50號
上  訴  人  陳蓁蓁  
訴訟代理人  呂承育律師
被上訴  人  謝峻傑即謝瑞忠之繼承人

            謝峻豪即謝瑞忠之繼承人

上  一  人
法定代理人  郭秋萍  
共      同
訴訟代理人  蔡文斌律師
            林亭宇律師
            林冠廷律師
            許依涵律師
上列當事人間請求返還借款事件，上訴人對於民國109年12月31
日臺灣臺南地方法院109年度訴字第235號第一審判決提起上訴，
本院於111年5月4日言詞辯論終結，判決如下：
    主  文
原判決廢棄。
被上訴人應於繼承被繼承人謝瑞忠之遺產範圍内，連帶給付上訴
人新臺幣2,769,386元，及自民國109年3月6日起至清償日止，按
週年利率5%計算之利息。
第一、二審訴訟費用由被上訴人於繼承謝瑞忠之遺產範圍內連帶
負擔。
本判決所命給付，於上訴人以新臺幣924,000元供擔保後得假執
行，但被上訴人如以新臺幣2,769,386元預供擔保，得免為假執
行。
    事實及理由
一、上訴人主張：被上訴人之被繼承人謝瑞忠（民國108年10月2
    3日死亡）前與上訴人為同居之男女朋友，因有資金需求及
    治療癌症須支出醫藥費，自107年底至108年3月間陸續向上
    訴人借款新臺幣（下同）300萬元，其中1筆100萬元，由上
    訴人於108年2月27日轉帳至謝瑞忠指定之訴外人詹麗淑（即
    訴外人林炳鐘之妻）之銀行帳戶，且謝瑞忠於同日簽立借據
    （下稱108年2月27日借據）交予上訴人。其餘係由上訴人先
    後自郵局或銀行帳戶提領現金及自有現金交付借款予謝瑞忠
    ，經與謝瑞忠於108年3月1日彙算結果，確認共借貸200萬元
    ，謝瑞忠遂於同日簽立借據（下稱108年3月1日借據；另就
    上開2借據，下合稱系爭2借據）交予上訴人。嗣謝瑞忠死亡
    後，扣除謝瑞忠前向上訴人借用之銀行帳戶內有230,614元
    之結餘款外，尚有2,769,386元借款尚未獲清償。上訴人自
    得依民法第477條、第478條、第1148條第2項、第1153條第1
    項規定，請求被上訴人應於繼承謝瑞忠之遺產範圍內連帶給
    付2,769,386元及法定利息，原判決駁回上訴人之訴，實有
    未當，爰提起上訴等語。並上訴聲明：㈠原判決廢棄；㈡被上
    訴人應於繼承謝瑞忠之遺產範圍内，連帶給付上訴人2,769,
    386元，及自起訴狀繕本送達被上訴人之翌日起至清償日止
    ，按週年利率5%計算之利息；㈢願供擔保，請准宣告假執行
    。
二、被上訴人則辯以：上訴人為謝瑞忠小學同學即訴外人鄭保順
    之妻，僅暫借住謝瑞忠住處，而非謝瑞忠之同居人。謝瑞忠
    之銀行帳戶於107年11月間尚有130餘萬元，其後雖經提領，
    仍有結餘款，且其名下有資產，債信亦屬正常，可見並非無
    資力之人，而無須向上訴人借貸。反以上訴人係受僱領薪階
    級，年薪不豐，尚有其他支出，是否仍有款項可供借貸謝瑞
    忠，實屬有疑。上訴人提出之系爭2借據，其上手寫添加之
    文字上雖蓋有謝瑞忠之印文，然並無謝瑞忠之簽名，已有可
    疑，且當時上訴人係住居於謝瑞忠住處，則印文部分應為盜
    蓋，上訴人並未舉證證明該印文確係謝瑞忠親自蓋章所為，
    尚難謂上訴人就交付借款之要物性，已盡舉證責任。況倘若
    上訴人曾借款予謝瑞忠，上訴人當可由其借用之銀行帳戶內
    逕予扣款抵債，卻捨此不為，於謝瑞忠死亡後，才主張對謝
    瑞忠有債權，與常理不合。至上訴人另提出之Line通話紀錄
    、照片及存摺提領等資料，亦無法證明其有交付借款予謝瑞
    忠之事實，上訴人所稱借款乙事，實屬無稽，原審駁回上訴
    人之請求，並無不當等語。並答辯聲明：㈠上訴駁回；㈡如受
    不利判決，願供擔保請准宣告免為假執行。
三、本件經整理兩造不爭執事項，及依民事訴訟法第463條準用
    同法第270條之1第1項第3款規定整理並協議簡化兩造爭點如
    下：
  ㈠不爭執事項：
  ⒈上訴人於107年6月至108年10月23日期間曾經住居於臺南市○○
    區○○路00號謝瑞忠之住處。
  ⒉依法務部調查局109年9月14日調科貳字第00000000000號函所
    附法務部調查局文書暨指紋鑑識實驗室鑑定書鑑定結果認定
    系爭2借據原本「謝瑞忠」簽名（下稱甲類筆跡）與108年3
    月18日、107年5月29日借貸契約原本、國立臺灣大學醫學院
    附設醫院不施行心肺復甦術或維生醫療意願書及廢止「不施
    行心肺復甦術或維生醫療」意願書原本、108年7月17日兆豐
    國際商業銀行（下稱兆豐銀行）國內匯款申請書原本「謝瑞
    忠」簽名（下稱乙類筆跡）之筆畫特徵相同，研判應為同一
    人所書。又被上訴人對原審起訴狀後附原證1借據2紙，其中
    100萬元借據（即108年2月27日借據）其上謝瑞忠之簽名及
    印文各2枚，另外200萬元借據（即108年3月1日借據）其上
    謝瑞忠之簽名1枚及印文2枚均為真正，不爭執。
  ⒊被上訴人之父謝瑞忠於108年10月23日死亡，被上訴人為謝瑞
    忠之全體繼承人，且均未拋棄繼承。
  ⒋訴外人上禾鑫科技有限公司（下稱上禾鑫公司）於107年5月
    間向訴外人中租迪和股份有限公司（下稱中租迪和）借款2,
    000萬元，由謝瑞忠提供坐落臺南市○○區○○段000○000○000○0
    00地號土地及同區○○段000、000、000、000地號土地設定最
    高限額抵押擔保上開借款，上開借貸契約於108年3月解約，
    上禾鑫公司並與中租迪和另借3,200萬元且謝瑞忠以前開不
    動產繼續設定最高限額抵押。
  ⒌謝瑞忠因避免其土地及銀行帳戶遭訴外人謝瑞隆（即謝瑞忠
    之兄）強制執行，而向上訴人借銀行帳戶，上訴人於108年4
    月1日開立兆豐銀行○○分行帳號00000000000號帳戶（下稱兆
    豐銀行帳戶）交由謝瑞忠使用，謝瑞忠於108年4月2日匯款1
    ,300萬元至該帳戶。
  ⒍上訴人於108年2月27日以設於○○郵局帳號00000000000000號
    帳戶匯款100萬元至詹麗淑設於玉山銀行○○分行帳號0000000
    000000號帳戶。
  ⒎被上訴人於108年12月5日寄發臺南地方法院郵局存證號碼000
    000號存證信函予上訴人，向上訴人催討1,300萬元，該存證
    信函回執由上訴人之訴訟代理人「呂承育」於108年12月9日
    收受。
  ⒏上訴人於108年12月11日寄發永康郵局存證號碼000000號存證
    信函回覆被上訴人，被上訴人無權請求上訴人提供兆豐銀行
    帳戶資料，並主張謝瑞忠積欠上訴人2,769,386元。
  ⒐被上訴人謝峻豪之監護人郭秋萍於臺灣臺南地方法院108年度
    監宣字第436號事件（下稱另案監宣字事件）中，提出108年
    9月26日家事陳述意見狀表示「聲請人郭秋萍與關係人謝瑞
    忠結婚後至102年間…謝瑞忠卻仍花錢無度，致使家庭經濟狀
    況有入不敷出之情形」。
  ⒑謝瑞忠於107年、108年度上旬間，有多次往返中國大陸，及
    為治療癌症、車貸等多項支出。
  ⒒依上訴人之綜合所得稅各類所得資料清單所示，106年度薪資
    、營利、其他、競技所得合計000,000元、107年度營利、其
    他、薪資所得合計000,000元，名下有汽車1部、土地2筆、
    房屋2筆，財產總額共0,000,000元。
　㈡爭執事項：　　　
　　上訴人主張依民法第477條、第478條、第1148條第2項、第1
    153條第1項規定，請求被上訴人應於繼承謝瑞忠之遺產範圍
    內，連帶給付上訴人2,769,386元本息，有無理由？
四、本院得心證之理由：
  ㈠按當事人主張有利於己之事實者，就其事實有舉證之責任，
    民事訴訟法第277條前段定有明文。次按稱消費借貸者，謂
    當事人一方移轉金錢或其他代替物之所有權於他方，而約定
    他方以種類、品質、數量相同之物返還之契約，民法第474
    條第1項定有明文。依此規定，消費借貸契約，於當事人間
    必本於借貸之意思合致，而有移轉金錢或其他代替物之所有
    權於他方之行為，始得當之。倘當事人主張與他方有消費借
    貸關係存在，自應依民事訴訟法第277條規定，就該借貸意
    思互相表示合致，及本於借貸之意思而移轉金錢或其他代替
    物之所有權於他方之事實，均負舉證之責。
　㈡經查：　
  ⒈上訴人主張其與謝瑞忠間有300萬元借款之消費借貸關係存在
    乙節，業據其提出系爭2借據、Line對話內容、108年2月27
    日郵政跨行匯款申請書、中華郵政郵政存簿儲金簿封面及內
    頁、中國信託銀行中臺南分行臺幣帳戶存款存摺封面及內頁
    、元大銀行○○分行存款存摺封面及內頁【見原審卷一第15-1
    7、73-77、119-123、159-169、365之1（原審卷一有重複編
    頁，就重複部分以「之1」標示，下同）-000之1頁，本院卷
    第135-137、213、215頁】為證，被上訴人就上開108年2月2
    7日借據其上謝瑞忠之簽名及印文各2枚，108年3月1日借據
    其上謝瑞忠之簽名1枚及印文2枚均為真正，暨上開匯款資料
    均不爭執（見不爭執事項⒉、⒍）；另就上開儲金簿、存摺封
    面及內頁亦不爭執其形式真正，並有法務部調查局109年9月
    14日調科貳字第00000000000號函及鑑定書、鑑定分析表（
    見原審卷二第7-11頁）可稽，堪認系爭2借據其上謝瑞忠之
    簽名及印文為真正，暨上開匯款、儲金簿、存摺封面及內頁
    等資料亦為真正。
　⒉按私文書經本人或其代理人簽名、蓋章或按指印或有法院或
    公證人之認證者，推定為真正，民事訴訟法第358條第1項定
    有明文。又依法律之規定，有使用文字之必要者，得不由本
    人自寫，但必須親自簽名。如有用印章代簽名者，其蓋章與
    簽名生同等之效力。民法第3條第1項、第2 項亦有規定。而
    私人之印章，由自己使用為常態，被人盜用為變態，主張變
    態事實之當事人，自應就此印章被盜用之事實負舉證之責任
    。本件系爭2借據其上謝瑞忠之簽名及印文為真正，已如前
    述。被上訴人辯以其上印文非謝瑞忠所蓋用等語，既為上訴
    人否認，依前揭說明，自應由被上訴人就其上開所辯負舉證
    責任。查：
　⑴被上訴人辯以：系爭2借據其上所蓋用謝瑞忠之印章是由訴外
    人鄭聿喜（即上訴人之女）保管等語，固提出108年8月16日
    至同年月19日之Line對話紀錄（見本院卷第143-149頁）為
    證。然上訴人否認上開Line對話內容所提及之印章，與系爭
    2借據其上所蓋用謝瑞忠之印章為相同之印章，被上訴人就
    此並未舉證以實其說，其所辯並無可採。且上開Line對話之
    日期，係在系爭2借據書立之日期以後將近半年期間，亦無
    法證明與系爭2借據書立時之情形有關，是被上訴人上開所
    辯，自不足採。況縱認鄭聿喜於108年8月間有保管系爭2借
    據其上所蓋用謝瑞忠之印章，但此印章蓋用在系爭2借據上
    之原因，有可能是出於謝瑞忠本人或同意、授權他人所為，
    並無從以此證明此印章被盜用之事實，是被上訴人此部分所
    辯，無法為其有利之證明。
　⑵上訴人固不爭執其於107年6月至108年10月23日期間，曾住居
    於臺南市○○區○○路00號謝瑞忠之住處之事實（見不爭執事項
    ⒈），然非得以此推論上訴人即持有或保管謝瑞忠之印章，
    乃至系爭2借據上之印文即為上訴人所盜蓋，被上訴人此部
    分所辯，為其個人臆測之詞，亦不足採。
  ⑶被上訴人另辯以：上訴人於謝瑞忠死亡後，於108年10月23日
    將借據傳給被上訴人謝峻傑之訊息，其中200萬元之借據與
    上訴人所提108年3月1日借據不同，另被上訴人於家中找到1
    00萬元之借據，並無交付現金等文字，亦無上訴人之簽名蓋
    印及謝瑞忠之蓋印，可見交付現金等語乃上訴人事後自行書
    寫並蓋用謝瑞忠之印章，簽名部分亦可能是事後套印等語，
    並提出Line截圖、借據（見原審卷二第85頁，本院卷第165-
    171頁）為證。惟上訴人主張其共借款500萬元予謝瑞忠，謝
    瑞忠並簽立2張200萬元、1張100萬元，合計3張借據，上訴
    人起訴時，因考量謝瑞忠於108年6月間有贈與上訴人200萬
    元，故就其中1筆200萬元部分，就不主張請求返還，當時才
    起訴請求300萬元；另簽立100萬元借據時，上訴人是拿2張
    空白的100萬元借據給謝瑞忠，請謝瑞忠簽完名後給上訴人
    ，1張是給謝瑞忠自行留存使用等語，並提出借據原本3紙到
    院（另影印附在本院卷第213-217頁），經本院於111年2月2
    5日準備程序期日當庭勘驗，核對相符合（見本院卷第202-2
    03頁）。是上訴人確實執有被上訴人所提之Line截圖所示之
    借據，尚難以此推翻108年3月1日借據之真正。至上訴人主
    張其與謝瑞忠各執有100萬元借據1份，都是由謝瑞忠簽完名
    後，再交給上訴人，故謝瑞忠自行留存的那份，並無上訴人
    的簽名等語（見本院卷第204頁），與常情並無相違，自不
    得以此推翻108年2月27日借據之真正。
　⑷是以系爭2借據其上謝瑞忠之簽名及印文既為真正，被上訴人
    復無法證明此印章被盜用之事實，則其所辯，並不足採。本
    件以上訴人之主張為可採。
　⒊觀諸系爭2借據已分別載明：上訴人有借貸100萬元、200萬元
    予謝瑞忠，謝瑞忠應償還上開款項之事實，且分別有手寫記
    載「本人（即上訴人，下同）已於108年2月27日交付現金壹
    佰萬元給謝瑞忠先生」、「本人已於108年3月1日交付現金
    二百萬元給謝瑞忠先生」等語，而系爭2借據既為謝瑞忠所
    簽立，且上開手寫記載復有被上訴人不爭執其真正之謝瑞忠
    之印文蓋於其上，又蓋章與簽名生同等之效力，為民法第3
    條第2項所明定，已如前述，自不得以該手寫記載部分無謝
    瑞忠之簽名，即論斷上訴人並無交付款項之情。參以上訴人
    主張其交付借款情形，亦有其提出上開匯款、儲金簿、存摺
    封面及內頁等資料為證，更可佐證上訴人之主張為可採。
  ⒋況且證人林炳鐘於原審到庭證稱：106年謝瑞忠找我合資到大
    陸買中租迪和在大陸的不良債權，後來因我與謝瑞忠回收款
    金額差異太大，所以我請謝瑞忠匯150萬元給我，結果謝瑞
    忠於108年2月27日匯款100萬元到我太太詹麗淑的帳戶給我
    ，我就打給謝瑞忠詢問怎麼只有匯款100萬元，不是150萬元
    ？謝瑞忠說他沒有錢，而且我也有問他為什麼不是公司的小
    姐匯款而是上訴人，謝瑞忠說因為他沒有錢，所以跟上訴人
    借錢。我有詢問他到底跟上訴人借多少錢，他就回答我大概
    3、400萬元等語（見原審卷一第572-573頁），並據其提出
    投資合作協議書（見原審卷二第15-16頁）為證，核與上訴
    人之主張大致相符。雖被上訴人辯稱林炳鐘之證述前後矛盾
    ，難為有利上訴人之認定等語，並提出兆豐銀行國內匯款申
    請書、合作金庫商業銀行（下稱合作金庫）匯款申請書代收
    入收據、郵政跨行匯款申請書（見原審卷一第583-587頁）
    為證。然依上開投資合作協議書記載，謝瑞忠與林炳鐘之資
    金投入後，係由謝瑞忠依投資所需統籌管理及運用（見原審
    卷二第15頁），顯見其2人之投資案，係由謝瑞忠居於主導
    地位，則林炳鐘上開證述先由謝瑞忠收取回收款項後，再匯
    款予林炳鐘乙節，並無違常情。再以當時其2人之投資案尚
    在進行中，既未作最後結算，謝瑞忠又身罹重症情形下，其
    2人就投資結算時間及利潤分配數額有所調整乙節，亦屬在
    合理範圍內，是依林炳鐘上開證述，並無違常情，不得以此
    即推翻其證詞，被上訴人所辯並不足採。
　⒌依上述，系爭2借據已載明上訴人與謝瑞忠有借貸之合意，且
    謝瑞忠已受領款項，已如前述，堪認上訴人就此已盡其舉證
    責任。
  ⒍被上訴人雖辯稱：謝瑞忠之銀行帳戶於107年11月間尚有130
    餘萬元，其後雖經提領，仍有結餘款，且其名下有資產，債
    信亦屬正常，可見並非無資力之人，而無須向上訴人借貸。
    反以上訴人係受僱領薪階級，年薪不豐，尚有其他支出，是
    否仍有款項可供借貸謝瑞忠，實屬有疑等語，並提出臺灣中
    小企業銀行（下稱臺企銀）匯款申請書、財團法人金融聯合
    徵信中心（下稱聯徵中心）會員報送授信資料明細、聯徵中
    心當事人綜合信用報告、合作金庫○○分行財富管理存摺封面
    及內頁、臺企銀活期儲蓄存款存摺封面及內頁、員工證、臺
    企銀永大分行儲蓄存款存摺封面及內頁等（見原審卷一第10
    1、273-305頁、卷二第75、87-103頁）為證。然被上訴人對
    郭秋萍於另案監宣字事件中，提出108年9月26日家事陳述意
    見狀表示：郭秋萍與謝瑞忠結婚後至102年間，謝瑞忠卻仍
    花錢無度，致使家庭經濟狀況有入不敷出之情形等語。且謝
    瑞忠於107年、108年度上旬間，有多次往返中國大陸，及為
    治療癌症、車貸等多項支出。再謝瑞忠因避免其土地及銀行
    帳戶遭謝瑞隆強制執行，而有向上訴人借兆豐銀行帳戶使用
    ，及謝瑞忠名下雖有多筆土地，惟業經設定高額之最高限額
    抵押權予中租迪和，又上訴人之財稅資料等情，均不爭執（
    見不爭執事項⒋、⒌、⒐至⒒），且有上訴人提出醫療費用繳費
    通知單、Line對話、土地登記第2類謄本、臺企銀匯款申請
    書、兆豐銀行活期儲蓄存款存摺封面及內頁、家事陳述意見
    狀等（見原審卷一第69-71、79-91、115-117、125-133頁，
    本院卷第191-195頁）為證，及原審依上訴人聲請所調取長
    庚醫療財團法人林口長庚紀念醫院109年7月29日長庚院林字
    第0000000000號函檢附之醫療費用明細表（見原審卷一第43
    5-539頁）暨依被上訴人聲請所調取上訴人之財稅資料（見
    原審卷一第143-149頁）可稽，堪信為真實。綜合上情，謝
    瑞忠之銀行帳戶固有結餘款，然其各項支出甚多，甚且有躲
    避強制執行之情，且其名下土地已設定高額之最高限額抵押
    權，變現不易，再以其當時身罹重症住院，生活多所不便下
    ，自無法排除仍有向外借貸之可能。再依上訴人之財稅資料
    所示，其亦非屬無資力之人，故尚難以被上訴人所提上開資
    料，為被上訴人有利之證明。又謝瑞忠之借款原因如何或其
    借款時是否確無資力，亦與系爭借款之成立與否無關，被上
    訴人上開所辯均不足採。
　⒎被上訴人另辯稱：若上訴人曾借款予謝瑞忠，上訴人當可由
    其借用之銀行帳戶內逕予扣款抵債，卻捨此不為，於謝瑞忠
    死亡後，才主張對謝瑞忠有債權，與常理不合等語。然為上
    訴人所否認，主張：兆豐銀行帳戶係交由謝瑞忠使用，上訴
    人是於謝瑞忠死亡後，始自該帳戶僅存之230,614元結餘款
    內扣除謝瑞忠積欠之借款債務等語。查上訴人與謝瑞忠並非
    不認識之人，雖謝瑞忠之銀行帳戶仍有結餘款，然其各項支
    出甚多，且其當時身罹重症住院，已如前述，再以系爭2借
    據已分別載明：謝瑞忠應償還上開100萬元、200萬元款項方
    能終止協議乙情，則上訴人未自兆豐銀行帳戶內逕予扣款抵
    債，與常情並無相違，自不得以此而認其2人間並無本件借
    款之情，被上訴人所辯，並不足採。
　⒏至兩造就上訴人是否為謝瑞忠之同居人乙節，所述固有不同
    ，並各自提出證據，然無論其2人是否為同居人之關係，並
    不會影響本件有無借款之認定，即無論究之必要，在此說明
    。　
　⒐綜上，上訴人與謝瑞忠間就300萬元借款確有消費借貸之意思
    表示相互一致，且上訴人亦有交付300萬元借款予謝瑞忠，
    是以上訴人主張其與謝瑞忠間有300萬元借款之消費借貸關
    係存在乙節，應屬可採。
　㈢再按繼承人自繼承開始時，除本法另有規定外，承受被繼承
    人財產上之一切權利、義務。但權利、義務專屬於被繼承人
    本身者，不在此限。繼承人對於被繼承人之債務，以因繼承
    所得遺產為限，負清償責任；繼承人對於被繼承人之債務，
    以因繼承所得遺產為限，負連帶責任。民法第1148條、第11
    53條第1項，分別定有明文。查謝瑞忠前有積欠上訴人300萬
    元借款，經上訴人以兆豐銀行帳戶內之230,614元結餘款扣
    抵後，尚欠2,769,386元應予返還，而謝瑞忠於108年10月23
    日死亡，被上訴人為謝瑞忠之全體繼承人，且均未拋棄繼承
    （見不爭執事項⒊）。是就謝瑞忠所應償還之2,769,386元借
    款，被上訴人依上開規定，應於繼承謝瑞忠之遺產範圍內負
    連帶給付之責。
　㈣末按借用人應於約定期限內，返還與借用物種類、品質、數
    量相同之物。未定返還期限者，借用人得隨時返還，貸與人
    亦得定一個月以上之相當期限，催告返還；又遲延之債務，
    以支付金錢為標的者，債權人得請求依法定利率計算之遲延
    利息；應付利息之債務，其利率未經約定，亦無法律可據者
    ，週年利率為5%，民法第478條、第233條第1項前段、第203
    條分別定有明文。系爭借款屬未定清償期，上訴人得隨時請
    求返還借款。被上訴人拒不清償借款，上訴人業於108年12
    月11日以永康郵局存證號碼000000號存證信函催告被上訴人
    應於函到10日內清償2,769,386元借款，該存證信函並於108
    年12月12日送達被上訴人，有上訴人提出上開存證信函及收
    件回執影本（見原審卷一第19-22頁）為證，該催告迄今已
    逾1個月以上，自應認上訴人已為上開規定之催告。則上訴
    人於前揭催告後，請求被上訴人就2,769,386元借款，應負
    自起訴狀繕本送達翌日即109年3月6日（起訴狀繕本係於109
    年2月24日寄存送達被上訴人，並於109年3月5日生效，見原
    審卷一第39、41頁之送達證書）起至清償日止，按週年利率
    5％計算之遲延利息，為有理由，應予准許。
五、綜上所述，上訴人依民法第477條、第478條、第1148條第2
    項、第1153條第1項規定，請求被上訴人應於繼承謝瑞忠之
    遺產範圍內，連帶給付上訴人2,769,386元，及自109年3月6
    日起至清償日止，按週年利率5％計算之利息，自屬正當，應
    予准許。從而原審為上訴人敗訴之判決，尚有未洽，上訴論
    旨指摘原判決不當，求予廢棄改判，為有理由，爰由本院廢
    棄改判如主文第2項所示。又兩造均陳明願供擔保宣告准免
    假執行，經核均無不合，爰分別酌定相當擔保金額准許之。
    　
六、本件事證已臻明確，兩造其餘之攻擊或防禦方法及所用之證
    據，經本院斟酌後，認為均不足以影響本判決之結果，爰不
    逐一論列，附此敘明。
七、據上論結，本件上訴為有理由，依民事訴訟法第450條、第8
    5條第2項、第463條、第390條第2項、第392條第2項，判決
    如主文。
中　　華　　民　　國　　111 　年　　5 　　月　　31　　日
                  民事第一庭    審判長法  官  翁金緞

                                      法  官  蔡孟珊

                                      法  官  黃瑪玲
上為正本係照原本作成。
被上訴人如不服本判決，應於收受送達後20日內向本院提出上訴
書狀，其未表明上訴理由者，應於提出上訴後20日內向本院補提
出理由書狀（均須按他造當事人之人數附繕本），上訴時應提出
委任律師或具有律師資格之人之委任狀；委任有律師資格者，另
應附具律師資格證書及釋明委任人與受任人有民事訴訟法第466
條之1第1項但書或第2項（詳附註）所定關係之釋明文書影本。
如委任律師提起上訴者，應一併繳納上訴審裁判費。
上訴人不得上訴。
中　　華　　民　　國　　111 　年　　5 　　月　　31　　日

                                      書記官  蘭鈺婷
【附註】
民事訴訟法第466條之1：
⑴對於第二審判決上訴，上訴人應委任律師為訴訟代理人。但上
  訴人或其法定代理人具有律師資格者，不在此限。
⑵上訴人之配偶、三親等內之血親、二親等內之姻親，或上訴人
  為法人、中央或地方機關時，其所屬專任人員具有律師資格並
  經法院認為適當者，亦得為第三審訴訟代理人。
民事訴訟法第466條之2第1項：
上訴人無資力委任訴訟代理人者，得依訴訟救助之規定，聲請第
三審法院為之選任律師為其訴訟代理人。